臺灣高等法院刑事判決
109年度上訴字第2487號
上  訴  人  
即  被  告  粘家誠



上列上訴人因詐欺等案件，不服臺灣新北地方法院108年度訴字
第387號，中華民國109年3月26日第一審判決（起訴案號：臺灣
新北地方檢察署108年度偵字第10406、11382、11742號），提起
上訴，本院判決如下：
    主  文
上訴駁回。
    事  實
一、戊○○前加入詐欺集團，負責招攬車手、派發取款帳戶，並收
    取詐騙款項轉交上手等工作，而於民國108年3月初某日招募
    姚岱良（業經原審判決確定），再經姚岱良介紹黃俊霖（原
    審通緝中）共同加入擔任車手。戊○○、姚岱良、黃俊霖及所
    屬詐欺集團成員（無證據證明未滿18歲）即意圖為自己不法
    之所有，基於三人以上共同詐欺取財及掩飾、隱匿詐欺犯罪
    所得去向之犯意聯絡，由戊○○於108年3月15日上午某時許，
    在臺北市○○區○○○路○段00號1樓，將用以收取詐騙款項之人
    頭帳戶提款卡、密碼交付姚岱良（附表編號1、2）、黃俊霖
    （附表編號3 至6 ），經該集團不詳成員以附表所示詐騙方
    式，向甲○○、乙○○、庚○○、丁○○、己○○、丙○○施用詐術，致
    甲○○等六人陷於錯誤，分別於附表所示時間，將金錢匯入指
    定帳戶，再由姚岱良、黃俊霖按集團成員指示，於附表所示
    時間、地點，以所持提款卡提領現金，再將提領金額攜至臺
    北市○○區○○○路○段00號1樓交付戊○○，由戊○○分配利潤後轉
    交上手，以此方式，製造金流之斷點，致無從追查，而掩飾
    、隱匿該犯罪所得之去向，戊○○並從中取得新臺幣（下同）
    8000元之報酬。
二、案經甲○○、乙○○、庚○○、丁○○、己○○、丙○○訴由新北市政府
    警察局永和分局移送臺灣新北地方檢察署檢察官偵查起訴。
    理  由
壹、程序部分：
一、本院審理範圍：
　　本件檢察官起訴書以被告戊○○犯起訴書附表編號1（被害人
    待查）、起訴書附表編號2至7（即本判決附表編號1至6）所
    示三人以上共同詐欺取財罪提起公訴，原審審理結果，就起
    訴書附表編號2至7所示三人以上共同詐欺取財犯行，為被告
    有罪之判決（共六罪），被告不服提起上訴，本院應以經原
    審判決之起訴書附表編號2至7所示犯罪事實為審理範圍，至
    起訴書附表編號1部分，未經原審判決，亦非被告上訴範圍
    ，本院無從審理。
二、證據能力：
　　本件認定犯罪事實所引用之證據，皆無證據證明係公務員違
    背法定程序所取得，又檢察官於本院準備程序及審理時同意
    作為證據（本院卷第118至121、152至155頁），被告於本院
    審理時經合法傳喚，無正當理由不到庭，亦未聲明異議，審
    酌該等證據製作時之情況，尚無顯不可信與不得作為證據之
    情形，亦無違法不當與證明力明顯過低之瑕疵，且與待證事
    實具有關聯性，認為以之作為證據應屬適當，依刑事訴訟法
    第158 條之4 反面解釋及第159 條之5 規定，認均有證據能
    力。
貳、實體部分：
一、認定犯罪事實之證據及理由：
  ㈠上揭事實，業據被告於原審審理時及本院準備程序坦承不諱
    （原審卷㈡第384、401、403 頁、本院卷第118頁），核與共
    犯姚岱良、黃俊霖於警詢、偵查及原審審理時供述之情節相
    符（臺灣新北地方檢察署108 年度偵字第11382 號偵查卷宗
    【下稱11382偵卷】第27至35、45至53頁、108年度偵字第10
    406號偵查卷宗【下稱10406偵卷】第71至74、77至87、123
    至127、141至145、149頁、原審卷㈠第76至78、171頁），且
    經證人即告訴人甲○○、乙○○、丙○○、丁○○、庚○○、己○○於警
    詢時證述綦詳（11382偵卷第75至76、78至79、82至84、86
    至87、89至91頁、臺灣新北地方檢察署108年度偵字第20933
    號偵查卷宗【下稱20933偵卷】第111至113頁）。此外，並
    有被告持用IPHONE廠牌行動電話1具（含門號0000000000號
    通話晶片卡1枚）、姚岱良持用小米廠牌行動電話1具（含門
    號0000000000號通話晶片卡1枚）扣案，及新北市政府警察
    局永和分局扣押筆錄、扣押物品目錄表（11382偵卷第63至6
    7頁、10406偵卷第33至39頁）、監視錄影畫面翻拍照片、車
    牌號碼000-000號重型機車車輛詳細資料報表（10406偵卷第
    181、182、183頁）、提款之監視錄影畫面翻拍照片（20933
    偵卷第151至155頁）、新北市政府警察局永和分局108年6月
    6日新北警永刑字第1083800844號函暨監視器影像畫面（原
    審卷㈠第243至249頁）、中華郵政股份有限公司林志韋帳戶
    客戶歷史交易清單、臺灣新光商業銀行陳怡珍帳戶存提交易
    明細表、合庫銀行何閃任帳戶交易明細表、中華郵政股份有
    限公司洪清翔帳戶客戶歷史交易清單（20933偵卷第163、16
    5、167、169頁、臺灣新北地方檢察署108年度他字第2623號
    偵查卷宗【下稱他卷】第113至121頁）附卷可資佐證，及附
    表證據清單欄所示資料在卷足稽。以上俱徵被告前揭任意性
    自白與事實相符，堪信為真。
　㈡洗錢防制法業於105 年12月28日修正公布，並於106 年6 月2
    8日生效施行。依修正後即現行洗錢防制法第2 條第2 款、
    第3 條第2 款規定，掩飾或隱匿刑法第339 條犯罪所得之本
    質、來源、去向、所在、所有權、處分權或其他權益者，即
    構成洗錢行為。是依修正後洗錢防制法，掩飾刑法第339 條
    詐欺取財犯罪所得去向、所在之行為，亦可構成洗錢罪。參
    諸洗錢防制法第2 條修正之立法理由第1 點「洗錢行為之處
    罰，其規範方式應包含洗錢行為之處置、分層化及整合等各
    階段。現行條文區分自己洗錢與他人洗錢罪之規範模式，僅
    係洗錢態樣之種類，未能完整包含處置、分層化及整合等各
    階段行為。為澈底打擊洗錢犯罪，爰參酌FATF40項建議之第
    3 項建議，參採聯合國禁止非法販運麻醉藥品和精神藥物公
    約（the United Nations Convention against Illicit Tr
    affic in Narcotic Drugs and Psychotropic Substances
    ，以下稱維也納公約）及聯合國打擊跨國有組織犯罪公約（
    the United Nations Convention against TransnationalO
    rganized Crime ）之洗錢行為定義，修正本條」、第3 點
    「維也納公約第3 條第1 項第b 款第ii目規定洗錢行為態樣
    ，包含隱匿或掩飾該財產的真實性質、來源、所在地、處置
    、轉移、相關的權利或所有權之洗錢類型，例如：⑴犯罪行
    為人出具假造的買賣契約書掩飾某不法金流；⑵貿易洗錢態
    樣中以虛假貿易外觀掩飾不法金流移動；⑶知悉他人有將不
    法所得轉購置不動產之需求，而擔任不動產之登記名義人或
    成立人頭公司擔任不動產之登記名義人以掩飾不法所得之來
    源；⑷提供帳戶以掩飾不法所得之去向，例如：販售帳戶予
    他人使用；廠商提供跨境交易使用之帳戶作為兩岸詐欺集團
    處理不法贓款使用。現行條文並未完整規範上開公約所列全
    部隱匿或掩飾態樣，而為APG2007 年相互評鑑時具體指摘洗
    錢之法規範不足，爰參酌澳門預防及遏止清洗黑錢犯罪法第
    3 條第3 項等規定，修正第1 款後移列修正條文第2 款。」
    可知本次修正洗錢行為之定義，係因修正前條文對洗錢行為
    之定義範圍過窄，對於洗錢行為之防制與處罰難以有效達成
    ，為擴大洗錢行為之定義，以含括洗錢之各階段行為。洗錢
    之前置犯罪完成，取得財產後所為隱匿或掩飾該財產之真實
    性質、來源、所在地、處置、轉移、相關之權利或所有權之
    行為，固為典型洗錢行為無疑，然於犯罪人為前置犯罪時，
    即提供帳戶供犯罪人作為取得犯罪所得之人頭帳戶，或於其
    後交付犯罪所得款項製造金流斷點，致無法查得犯罪所得流
    向等，均會產生掩飾或隱匿該犯罪不法所得真正去向之洗錢
    效果。亦即，從犯罪者之角度觀察，犯罪行為人為避免犯行
    遭查獲，會盡全力滅證，但對於犯罪之成果即犯罪所得，反
    而會盡全力維護，顯見洗錢犯罪本質上本無從確知犯罪行為
    之存在，僅為合理限制洗錢犯罪之處罰，乃以不法金流與特
    定犯罪有連結為必要。是以，依犯罪行為人取得該不法金流
    之方式，已明顯與洗錢防制規定相悖，有意規避洗錢防制規
    定，為落實洗錢防制，避免不法金流流動，自不以提供帳戶
    為限，亦包括取得款項後，將款項交予犯罪組織之其他成員
    ，致無法或難以追查犯罪所得去向之洗錢結果。本次修法既
    於立法理由中明示掩飾不法所得去向之行為亦構成洗錢，則
    以匯款或交付現金等方式，致產生掩飾或隱匿不法犯罪所得
    真正去向之行為，亦屬洗錢防制法第14條第1 項所規範之洗
    錢類型（最高法院108 年度台上字第1744號判決意旨參照）
    。附表所示被害人匯入各該人頭帳戶之款項，係被告與所屬
    詐欺集團成員共同犯刑法第339 條之4 第1 項第2 款之罪所
    得，而屬特定犯罪所得，被告參與詐欺集團，負責招募車手
    ，配發用以收取詐騙款項之人頭帳戶提款卡、密碼，由車手
    姚岱良、黃俊霖按集團成員指示取款後，向其二人取回款項
    轉交上手，使詐欺集團得藉此方式躲避檢警經由金流追查上
    游成員，製造斷點，致無從或難以追查前揭犯罪所得，足以
    產生掩飾、隱匿該特定犯罪所得去向之結果，自已該當洗錢
    防制法第2 條第2 款之洗錢行為。
　㈢綜上，本案事證明確，被告犯行堪予認定，應依法論科。
二、論罪：
　㈠核被告所為，係犯刑法第339 條之4 第1 項第2 款之三人以
    上共同詐欺取財罪、洗錢防制法第2 條第2款、第14條第1 
    項之一般洗錢罪（共六罪）。
　㈡被告與姚岱良、黃俊霖及所屬詐欺集團成員就上開犯行，有
    犯意聯絡及行為分擔，皆為共同正犯。
　㈢被告以一行為同時觸犯三人以上共同詐欺取財罪、一般洗錢
    罪，為想像競合犯，應依刑法第55條規定，從一重之三人以
    上共同詐欺取財罪處斷。檢察官雖未就被告掩飾、隱匿特定
    犯罪所得去向犯行提起公訴，然此部分與經起訴論罪之三人
    以上共同詐欺取財之犯罪事實有想像競合之裁判上一罪關係
    ，為起訴之效力所及，且經告知被告罪名（原審卷㈡第401 
    頁、本院卷第115頁），保障被告之防禦權，本院自應併予
    審理。
  ㈣被告與所屬詐欺集團成員對附表所示被害人犯三人以上共同
    詐欺取財罪，所侵害者為不同之個人財產法益，犯罪行為各
    自獨立，顯屬犯意各別，行為互殊，應予分論併罰。
  ㈤被告前因違反毒品危害防制條例案件，經臺灣士林地方法院
    以104年度審易字第2068號判處有期徒刑5月、5月，及臺灣
    新北地方法院以104年度簡字第4829號判處有期徒刑6月確定
    ，並經臺灣士林地方法院以105年度聲字第50號裁定應執行
    有期徒刑1年2月確定，與另案假釋經撤銷後應執行之殘刑有
    期徒刑1年6月17日接續執行，於107 年2 月8 日執行完畢，
    有本院被告前案紀錄表可參，其於徒刑執行完畢後5年內故
    意再犯本件有期徒刑以上之罪，為累犯。參酌司法院大法官
    釋字第775號解釋意旨，衡酌被告前有多次犯罪受刑之科處
    之執行紀錄，執行完畢後，本應認知個人行為之重要性，謹
    慎自制，其前案執行期間獲假釋之寬典，已因保護管束期間
    更行犯罪，致遭撤銷假釋，竟又於上開徒刑執行完畢後時隔
    僅約1年即又罹犯本案，顯見被告自制力薄弱，對於刑罰之
    反應力明顯不足，偏差行為未獲矯正，是認加重被告之最低
    本刑，尚不生行為人所受刑罰超過其所應負擔罪責之情形，
    應依刑法第47條第1項規定，各加重其刑。
  ㈥被告就所犯一般洗錢罪，於原審及本院準備程序中自白犯罪
    （原審卷㈡第401頁、本院卷第118頁），應依洗錢防制法第1
    6條第2 項規定，減輕其刑。
三、維持原判決之理由： 
  ㈠原審以被告犯三人以上共同詐欺取財罪、一般洗錢罪，事證
    明確，依洗錢防制法第2 條第2 款、第14條第1 項，刑法第
    11條前段、第28條、第339 條之4 第1 項第2 款、第47條第
    1 項、第55條前段、第51條第5 款、第38條第2 項前段、第
    38條之1 第1 項前段、第3 項規定，以行為人之責任為基礎
    ，審酌被告不思循正當途徑獲取財物，竟為貪圖工作輕易獲
    得金錢，率爾加入詐欺集團招攬車手，並依詐欺集團指示交
    付犯罪工具，共同與詐欺集團成員侵害附表所示被害人之財
    產法益，法紀觀念偏差，助長詐欺犯罪之猖獗，危害社會治
    安，增加犯罪查緝之困難，讓檢警無從追查特定犯罪所得之
    去向，且被告轉交款項金額非少，危害非輕，犯罪手段多利
    用他人之信賴而施詐，使被害人不僅蒙受財產上損害，更因
    此受有精神上之苦痛，並使人際間彼此信賴之基礎受到嚴重
    破壞，自應予相當程度之非難，惟衡及被告雖於偵查中否認
    犯行，然於原審審理時坦認犯罪，尚有悔意，並與附表編號
    3 、6 所示被害人經調解成立（原審卷㈡第419 頁，尚未履
    行）之犯後態度，及被告自承國中畢業之智識程度、工作所
    得、扶養親屬之家庭生活狀況等情（原審卷㈡第404 頁），
    暨被告之犯罪目的、動機、情節、手段、本案上繳款項之日
    數與金額、犯罪所得、角色分工（被告非處於本案詐欺集團
    之主要規劃者），以及告訴人甲○○等人對於刑度之意見等一
    切情狀，各量處有期徒刑1年4月（共六罪）。復基於罪責相
    當之要求，在刑法第51條第5 款所定之外部界限，及比例原
    則、平等原則、責罰相當原則、重複評價禁止原則之內部界
    限範圍內，綜合判斷其整體犯罪之非難評價、各罪間關係、
    法益侵害之整體效果，並適度反應其犯罪行為之不法與罪責
    程度，及對被告施以矯正之必要性，且貫徹刑法公平正義之
    理念，定應執行有期徒刑2年。併就沒收部分敘明：⑴扣案IP
    HONE廠牌行動電話1具（含門號0000000000號通話晶片卡1枚
    ），為被告所有，供與詐欺集團成員及共犯姚岱良、黃俊霖
    聯繫拿取提款卡、收回贓款之犯罪使用，此據被告自承在卷
    （原審卷㈡第401 頁），爰依刑法第38條第2 項前段規定宣
    告沒收。⑵被告參與詐欺集團而犯附表編號1 至6 所示犯行
    ，其報酬為8000 元，亦為被告供述在卷（原審卷㈡第400 頁
    ），為被告之犯罪所得，應依刑法第38條之1 第1 項前段、
    第3 項規定宣告沒收，於全部或一部不能沒收或不宜執行沒
    收時，追徵其價額。核其認事用法均無違誤，量刑亦屬妥適
    。
　㈡被告上訴意旨略以：被告將其向車手收取之款項繳回上手，
    係將詐欺取財犯罪所得置於集團實力支配下之舉動，為詐欺
    取財犯行之一部，並未變更犯罪所得存在狀態以達隱匿之效
    ，或使犯罪所得合法化，是其行為不足掩飾、切斷財產與詐
    欺犯罪之關聯性，應與洗錢罪之構成要件不符，原審仍論以
    一般洗錢罪，致量刑過重，容有違誤。
  ㈢經查：
  ⑴修正後洗錢防制法擴大洗錢行為之定義，以含括洗錢之前置
    犯罪完成，取得財產後所為隱匿或掩飾該財產之真實性質、
    來源、所在地、處置、轉移、相關之權利或所有權之行為，
    固為典型洗錢行為無疑，然於其後交付犯罪所得款項製造金
    流斷點，致無法查得犯罪所得流向，同會產生掩飾或隱匿該
    犯罪不法所得真正去向之洗錢效果，為落實洗錢防制，避免
    不法金流流動，自亦包括取得款項後，將款項交予犯罪組織
    之其他成員，致無法或難以追查犯罪所得去向之洗錢結果，
    業經說明如前。被告參與詐欺集團，負責派發人頭帳戶提款
    卡予車手取款，再將車手提領款項取回上繳，即已製造金流
    斷點，致無從或難以追查其犯罪所得，而掩飾、隱匿該犯罪
    所得之去向，自屬洗錢防制法規範之洗錢行為。
  ⑵次按量刑輕重，係屬為裁判之法院得依職權自由裁量之事項
    ，苟其量刑已以行為人之責任為基礎，並斟酌刑法第57條各
    款所列情狀，在法定刑度內，酌量科刑，無偏執一端，致明
    顯失出失入之情形，自不得指為不當或違法。被告參與詐詐
    欺集團，負責招募車手，並將用以收取詐欺款項之人頭帳戶
    提款卡、密碼交付車手出面取款，再將得手款項收回、轉交
    上手，嚴重危害金融秩序、社會治安，且被告於原審審理時
    雖與告訴人庚○○、丙○○經調解成立，然迄未履行賠償義務，
    而未確實填補被害人之損害，原審量定刑期，業就被告犯罪
    之動機、目的、手段、所獲利益、所肇損害，及其涉案情節
    、犯罪分工，暨被告犯後態度等一切情狀，詳為斟酌，在適
    法範圍內行使其量刑之裁量權，核無違法或不當之情形。
  ⑶從而，被告仍執前詞，提起上訴，為無理由，應予駁回。
四、被告經本院合法傳喚，無正當理由不到庭，爰不待其陳述，
    為一造辯論判決。　　
據上論斷，應依刑事訴訟法第368 條、第371條，判決如主文。
本案經檢察官吳宗光提起公訴，由檢察官蔡顯鑫到庭執行職務。
中　　華　　民　　國　　109 　年　　9 　　月　　2 　　日
                  刑事第三庭    審判長法　官  張惠立 
                                      法　官  劉兆菊
                                      法　官  廖怡貞
以上正本證明與原本無異。
如不服本判決，應於收受送達後20日內向本院提出上訴書狀，其
未敘述上訴之理由者並得於提起上訴後20日內向本院補提理由書
（均須按他造當事人之人數附繕本）「切勿逕送上級法院」。
                                      書記官  劉芷含
中　　華　　民　　國　　109 　年　　9 　　月　　2 　　日
附錄本案論罪科刑法條全文：
中華民國刑法第339條之4
犯第339 條詐欺罪而有下列情形之一者，處1 年以上7 年以下有
期徒刑，得併科100萬元以下罰金：
一、冒用政府機關或公務員名義犯之。
二、三人以上共同犯之。
三、以廣播電視、電子通訊、網際網路或其他媒體等傳播工具，
    對公眾散布而犯之。
前項之未遂犯罰之。

洗錢防制法第2條
本法所稱洗錢，指下列行為：
一、意圖掩飾或隱匿特定犯罪所得來源，或使他人逃避刑事追訴
    ，而移轉或變更特定犯罪所得。
二、掩飾或隱匿特定犯罪所得之本質、來源、去向、所在、所有
    權、處分權或其他權益者。
三、收受、持有或使用他人之特定犯罪所得。

洗錢防制法第14條
有第二條各款所列洗錢行為者，處7 年以下有期徒刑，併科新臺
幣500萬元以下罰金。
前項之未遂犯罰之。
前二項情形，不得科以超過其特定犯罪所定最重本刑之刑。

附表（貨幣單位：新臺幣）：
編號 被害人 詐騙方式 匯款帳戶 提款車手 提領時間/地點 提領金額（不含手續費） 證據出處 1 （起訴書附表編號2） 甲○○ 詐欺集團成員於108年3月15日11時許聯繫甲○○，佯為其房東借款應急，致甲○○陷於錯誤，於108年3月15日12時22分許，前往桃園市○○區○○路00號光華郵局臨櫃匯款15萬元。 台灣新光商銀 帳號000-0000000000000號帳戶 姚岱良 黃俊霖 108年3月15日16時53分許/新北市○○區○○街00號統一超商有民店 2萬 1.甲○○遭詐騙之LINE對話內容擷取畫面10張（10406偵卷第45至47頁） 2.匯款單相片擷圖4張（10406偵卷第48頁）       同年月15日16時55分/同上 2萬       同年月15日16時56分/同上 2萬       同年月15日16時57分/同上 2萬       同年月15日16時59分/同上 2萬       同年月15日17時許/同上 2萬       同年月16日1時57分/新北市○○區○○路000號台北富邦銀行得和分行 2萬       同年月16日1時59分/同上 900元       同年月16日2時/同上 9000元  2 （起訴書附表編號3） 乙○○ 詐欺集團成員於108年3月18日13時5分許聯繫乙○○，佯為其醫師借款應急，致乙○○陷於錯誤，於108年3月18日14時54分許，前往嘉義市○區○○路000號合作金庫銀行東嘉義分行臨櫃匯款6萬元。 合庫商銀帳號 000-0000000000000號帳戶 姚岱良 黃俊霖 108年3月18日15時22分/新北市○○區○○路000號合庫商銀永和分行 3萬 1.合作金庫銀行存款憑條（20933偵卷第89頁)       同日15時23分/同上 3萬  3 （起訴書附表編號4） 庚○○ 詐欺集團成員於108年3月25日10時56分許聯繫庚○○，佯為其友借款投資法拍屋，致庚○○陷於錯誤，於108年3月25日11時55分許，前往臺北市○○區○○街00號龍山郵局臨櫃匯款5萬元。 中華郵政帳號 000-00000000000000號帳戶 黃俊霖 108年3月25日12時55分/新北市○○區○○路○段000巷00號全家永和新仁店 2萬元 1.台北西園郵局存摺封面及內頁、匯款憑證（20933偵卷第97至99頁）       同日12時56分/同上 2萬元       同日12時57分/同上 9000元  4 （起訴書附表編號5） 丁○○ 詐欺集團成員於108年3月25日10時6分許聯繫丁○○，佯為其友借款投資法拍屋，致丁○○陷於錯誤，於108年3月25日13時32分許，前往新北市○○區○○街000號郵局臨櫃匯款3萬元。 中華郵政帳號 000-00000000000000號帳戶  黃俊霖 108年3月25日13時55分/新北市○○區○○路○段000巷00號全家永和新仁店 2萬元 1.存款人收執聯（20933偵卷第105頁） 2.丁○○遭詐騙之LINE對話內容擷取畫面5張（20933偵卷第106至108頁）       同日13時56分/同上 1萬元  5 （起訴書附表編號6） 己○○ 詐欺集團成員於108年3月26日11時許聯繫己○○，佯為其子借款應急，致己○○陷於錯誤，於108年3月26日12時3分許，前往臺北市內湖東湖郵局臨櫃匯款1萬元。 中華郵政帳號 000-00000000000000號帳戶 黃俊霖 108年3月26日12時13分/新北市○○區○○路○段000巷00號全家永和新仁店 2萬元（其中1萬元為編號6之贓款）  6 （起訴書附表編號7） 丙○○ 詐欺集團成員於108年3月25日12時許聯繫丙○○，佯為其友借款應急，致丙○○陷於錯誤，於108年3月26日12時4分許，前往高雄市○○區○○路000號鳳山三民路郵局臨櫃匯款3萬元。 中華郵政帳號 000-00000000000000號帳戶 黃俊霖 108年3月26日12時13分/新北市○○區○○路○段000巷00號全家永和新仁店 2萬元（其中1萬元為編號5之贓款） 1.郵政跨行匯款書影本1紙（他卷第22頁） 2.丙○○之郵政存簿儲金簿影本（他卷第20至21頁）       同日12時14分/同上 2萬元